最高法院民事裁定　　　　　　一○○年度台上字第一四○八號
上　訴　人　胡光志即東陽祭祀公業顧問中心
訴訟代理人　武燕琳律師
被 上訴 人　祭祀公業陳四德
法定代理人　陳伯堂
上列當事人間請求移轉所有權登記等事件，上訴人對於中華民國
一○○年五月十日台灣高等法院台中分院第二審判決（九十九年
度重上字第一三四號），提起上訴，本院裁定如下：
    主  文
上訴駁回。
第三審訴訟費用由上訴人負擔。
    理  由
按上訴第三審法院，非以原判決違背法令為理由，不得為之。又
提起上訴，上訴狀內應記載上訴理由，其以民事訴訟法第四百六
十九條所定事由提起第三審上訴者，應於上訴狀內表明：原判決
所違背之法令及其具體內容、暨依訴訟資料合於該違背法令之具
體事實。同法第四百六十七條、第四百七十條第二項第一、二款
分別定有明文。而依同法第四百六十九條規定，判決有該條所列
各款情形之一者，為當然違背法令。是當事人提起第三審上訴，
如以同法第四百六十九條之事由為上訴理由時，其上訴狀或理由
書應表明該判決所違背之法令條項，或有關判例、解釋字號，或
成文法以外之習慣或法理等及其具體內容，暨係依何訴訟資料合
於該違背法令之具體事實。如未依上述方法表明，或其所表明者
與上開法條規定不合時，即難認為已合法表明上訴理由，其上訴
自非合法。本件上訴人對於原判決提起第三審上訴，雖以該判決
違背法令為由，惟核其上訴理由狀所載內容，係就原審取捨證據
、認定事實及解釋契約之職權行使所論斷：被上訴人於民國九十
一年五月四日召開臨時派下員會議，決議委任上訴人清理如原判
決附表所示土地（下稱系爭土地），並簽訂委任契約書（下稱系
爭契約），約定上訴人需於簽約日起，一年半內取得公所核發之
派下全員證明書，逾期則此委任契約自動失效，報酬於完成管理
人變更登記取得所有權狀日起一年內處分系爭土地，並給付所得
價金百分之二十。屆期被上訴人若未處分系爭土地時，應移轉系
爭土地百分之二十面積予上訴人。嗣被上訴人於九十四年四月十
六日開會決議（下稱系爭決議）繼續延用系爭契約委任上訴人，
但代書費用降為百分之十七點五。迨至九十七年三月二十日兩造
又簽訂服務報酬確認書（下稱確認書），約定被上訴人應給付上
訴人服務之報酬，為出售土地所得總價金扣除土地增值稅款及仲
介費用後餘額百分之十七點五。雖上訴人已另案依該確認書，請
求被上訴人給付第一期報酬新台幣（下同）二百三十三萬八千八
百七十五元，並成立訴訟上和解，足見兩造間有關委任之權利義
務關係已變更為應依上該確認書之約定。惟依確認書之約定，兩
造間有關委任報酬支付之時期為出售系爭土地之後，而被上訴人
以一億零九百萬元出售系爭土地予訴外人林幕慰及由佃農陳清根
主張優先承買權，該買賣契約業已解除，上訴人復未舉證證明系
爭土地已出售他人，自不得請求報酬。又被上訴人縱已決議將系
爭土地出售，但尚未覓得買受人，自非以不正當方法阻止條件成
就。從而，上訴人依系爭契約及決議，先位請求被上訴人移轉系
爭土地所有權，及追加備位依確認書請求被上訴人給付一千六百
四十五萬元本息，均無理由等情，指摘為不當，並就原審命為辯
論及已論斷及其他與判決結果不生影響者，泛言謂為違法，而非
表明該判決所違背之法令及其具體內容，暨依訴訟資料合於該違
背法令之具體事實，難認其已合法表明上訴理由。依首揭說明，
應認其上訴為不合法。
據上論結，本件上訴為不合法。依民事訴訟法第四百八十一條、
第四百四十四條第一項、第九十五條、第七十八條，裁定如主文
。
中    華    民    國  一○○  年    八    月  二十五  日
                      最高法院民事第七庭
                          審判長法官  顏  南  全  
                                法官  林  大  洋  
                                法官  鄭  傑  夫  
                                法官  陳  重  瑜  
                                法官  高  孟  焄  
本件正本證明與原本無異
                                      書  記  官  
中    華    民    國  一○○  年    九    月    六    日
                                                      Q